【裁判字號】    97,交聲,885
【裁判日期】    970514
【裁判案由】    違反道路交通管理處罰條例聲明異議
【裁判全文】
臺灣臺北地方法院交通事件裁定         97年度交聲字第885號
原處分機關  臺北市交通事件裁決所
異  議  人
即受處分人  乙○○
上列異議人即受處分人因違反道路交通管理處罰條例案件，對於
臺北市交通事件裁決所中華民國97年3月7日所為之處分（原處分
案號：北市裁四字第裁22-AEW267029號），聲明異議，本院裁定
如下：
        主  文
異議駁回。
        理  由
一、原處分意旨略以：本件異議人即受處分人乙○○於民國96年
    12月21日傍晚6點多（舉發製單時間為18時21分許），駕駛
    車牌號碼5572-NM號自用小貨車，沿臺北市萬華區○○○路
    行駛時，使用手持式行動電話通話，經依法舉發後，原處分
    機關爰依道路交通管理處罰條例第31條之1第1項、違反道路
    交通管理事件統一裁罰標準表之規定，裁處受處分人罰鍰新
    臺幣（下同）3000元。
二、異議意旨略以：異議人於96年12月21日傍晚6時多，雖駕車
    行駛西寧南路，惟異議人並無違規使用手持式行動電話之行
    為，爰依法聲明異議云云。
三、按汽車駕駛人於行駛道路時，使用手持式行動電話進行撥接
    或通話者，處3000元罰鍰，道路交通管理處罰條例第31條之
    1第1項定有明文。
四、訊據異議人固坦承於上揭時間，駕駛上開車輛沿臺北市萬華
    區○○○路行駛，於轉進長沙街後遭員警甲○○舉發等情不
    諱，惟矢口否認有何違規之情事，並辯稱: 在駕車之過程中
    都沒有使用行動電話，電話是放在儀表板的位置上云云。惟
    查:
  (一)異議人駕車行駛於臺北市萬華區○○○路時，違規使用手持
    式行動電話一節，業據證人即舉發之員警甲○○於本院審理
    時結證: 那天我是執行代班勤務，當時我沿著西寧南路巡邏
    ，發現該小貨車後面很多車，西寧南路單行道有兩個車道，
    異議人在右側車道，我在左側車道，我的車子約在異議人車
    左側後面約兩、三台車的地方，我發現異議人正在使用手持
    式行動電話，因為異議人當時開窗戶，所以我可以看到他在
    打電話。看到之後快到長沙街，剛好有紅綠燈停下來，我就
    騎著警用機車往前到異議人駕駛座旁邊，跟他說先生你違規
    了，異議人就趕快把電話切掉收起來，後來綠燈之後他走到
    長沙街，因為人、車較少，所以我就騎到異議人旁邊，叫他
    靠邊。靠邊後我跟異議人說先生你在上一條路（就是西寧南
    路，但是我當時沒有告訴異議人是西寧南路）你使用手持式
    行動電話違規。但是異議人說沒有。後來我要求他拿出駕照
    、行照，但是異議人沒有拿出行照，所以我就告發異議人一
    張未帶行照，一張汽車駕駛人行駛道路使用手持式電話等語
    在案。
  (二)異議人於本院訊問時自承當天所使用之行動電話門號為0000
    000000號。該門號經本院依職權函查結果，申設人為異議人
    之配偶莊美瑩。而該門號在96年12月21日18時06分32秒、18
    時18分8秒、18時25分13秒、18時26分43秒等時間，在西寧
    南路及長沙街附近連續與異議人聲明異議人所陳報之聯絡電
    話「00-00000000」號通話（含發話與受話），此有異議人
    之聲請異議狀及台灣大哥大資料查詢在卷可稽。依該通聯資
    料所示，異議人當時使用行動電話之時間及行經之道路，與
    證人甲○○上開所證述之情節相符。足認證人甲○○所述，
    應與事實相符，而可採信。異議人否認上情，為卸責之詞，
    不足採信。
  (三)綜上，本件異議人駕駛汽車行駛於臺北市○○○路時，使用
    手持式行動電話之違規事證明確，自應依法裁處。
五、原處分機關依前揭道路交通管理處罰條例第31條之1第1項、
    違反道路交通管理事件統一裁罰標準及處理細則及違反道路
    交通管理事件統一裁罰標準表之規定，裁處受處分人罰鍰
    3000元，核無違誤。本件受處分人之異議為無理由，應予駁
    回。
據上論斷，應依道路交通案件處理辦法第19條，裁定如主文。
中    華    民    國    97    年    5     月    14    日
                  交通法庭    法  官  李桂英
上正本證明與原本無異。
如不服本裁定應於送達後5日內向本院提出抗告狀。
                              書記官  嚴君珮
中    華    民    國    97    年    5     月    15    日


司法院資訊處製作；財團法人民間司法改革基金會備份。
